# 金融负债展期摊余成本法计算

提问人：akiazhou 时间：2023-03-22 11:58:49
请教版主，背景如下
公司发行公司债券，以摊余成本法计量作为金融负债
后来进行了展期，展期中支付了部分承销费。
经过计算，展期后现金流现值与原先差异不大于10%，不终止确认金融负债
按照准则规定，应当按照修改后的现金流以原先的实际利率计算新的摊余成本，差异计入当期损益，然后修改合同发生的成本还需要调整金融负债账面价值并摊销。
这里有点不理解，关于展期支付的承销费，在按照修改后的现金流计算新的摊余成本的时候，我已经加进去一起计算了，后面还要再调整？
还是说按照准则意思，第一步的时候不考虑承销费进行计算，然后再第二步再对承销费进行摊销？

回答人：chenyiwei
第一步在测算修改后的合同现金流量现值时，是依据修改后应支付给债券持有人的现金流出计算现金流量，不包括中介机构费用。在确定不含中介机构费用的未来修改后现金流量现值与原摊余成本相比差异不大于10%，因而不终止确认原金融资产的情况下，才是将为此发生的增量中介机构费用（交易费用）计入金融资产账面价值，在后续的剩余存续期内摊销，作为对后续利息收入的调整。